臺灣高雄地方法院交通事件裁定　　　 100年度交聲字第1819號
原處分機關　交通部公路總局高雄區監理所
異　議　人
即受處分人　黃天又
上列異議人因違反道路交通管理處罰條例案件，對於交通部公路
總局高雄區監理所於民國100 年8 月16日所為之高監營裁字第裁
80-B00000000號裁決處分，聲明異議，本院裁定如下：
        主  文
原處分撤銷。
黃天又不罰。
        理  由
一、原處分意旨略以：異議人即受處分人黃天又（下稱異議人）
    於民國100 年6 月29日上午7 時57分，駕駛車牌號碼712-GL
    號營業一般大貨車，行經高雄市○○區○○路（福德西巷）
    、高鳳路口時，因不遵守道路交通標誌指示行駛，為高雄市
    政府警察局小港分局桂陽路派出所員警填掣高雄市政府警察
    局100 年6 月29日高市警交字第B00000000 號舉發違反道路
    交通管理事件通知單（下稱舉發通知單），當場舉發異議人
    違反道路交通管理處罰條例第60條第2 項第3 款規定。嗣異
    議人於應到案日期前，向原處分機關提出申訴，由原處分機
    關函請原舉發單位調查結果，仍認其有前揭違規行為，乃以
    違反道路交通管理處罰條例第60條第2 項第3 款之規定為由
    ，於100 年8 月16日以高監營裁字第裁80-B00000000號違反
    道路交通管理事件裁決書（下稱裁決書）裁處異議人罰鍰新
    臺幣（下同）900 元。
二、聲明異議意旨略以：異議人固於上揭時間駕駛營業一般大貨
    車，行經高鳳路南下，然在該路段之高鳳路南下或北上路口
    ，並無禁行大貨車標誌或文字，是異議人並無違規情事，原
    處分機關裁決有誤，爰依法聲明異議等語。
三、按交通法庭認為聲明異議有理由或聲明異議雖無理由而原處
    分不當或違法者，應以裁定將原處分經聲明異議部分撤銷，
    並自為裁定，乃道路交通事件處理辦法第19條前段所明定。
    次按犯罪事實應依證據認定之，無證據不得認定犯罪事實，
    刑事訴訟法第154 條第2 項定有明文；認定犯罪事實所憑之
    證據，雖不以直接證據為限，間接證據亦包括在內；然而無
    論直接或間接證據，其為訴訟上之證明，須於通常一般之人
    均不致有所懷疑，而得確信其為真實之程度者，始得據為有
    罪之認定，倘其證明尚未達到此一程度，而有合理之懷疑存
    在時，即應為有利於被告之認定（最高法院30年上字第816
    號判例、76年台上字第4986號判例參照）。法院受理交通事
    件，準用刑事訴訟法之規定，道路交通管理處罰條例第89條
    前段規定甚明。是於法院受理交通異議案件，準用上揭刑事
    訴訟法規定之結果，如依現存證據無法為不利於異議人之認
    定，亦即依現存證據無法認定異議人有為違規之事實存在時
    ，即應為不罰之裁定。
四、經查：
（一）汽車駕駛人，駕駛汽車不遵守道路交通標誌、標線、號誌
      之指示者，處900 元以上1,800 元以下罰鍰，道路交通管
      理處罰條例第60條第2 項第3 款定有明文。又依道路交通
      標誌標線號誌設置規則第73條規定，禁止大貨車及聯結車
      進入用「禁四」圖例；禁止聯結車進入用「禁五」圖例。
      查異議人於100 年6 月29日上午7 時57分，駕駛車牌號碼
      712-GL號營業一般大貨車，行經高雄市○○區○○路（福
      德西巷）、高鳳路口，此固為異議人所不爭執，亦有舉發
      通知單、裁決書在卷可憑，堪信屬實。然該路段之中安路
      （福德西巷）、高鳳路口設有週一至週五7-9 時、17-19
      時禁行聯結車及砂石車之交通標誌，並無禁止大貨車進入
      之交通標誌，此則有照片2 張在卷相佐（參本院卷第18頁
      ）。
（二）是就舉發路段是否屬於營業一般大貨車禁止行駛路段之疑
      義，經本院函詢，高雄市政府警察局小港分局函覆稱：「
      經查高雄市政府交通局該局公告資料所示本轄中安路、高
      鳳路僅公告聯結車（砂石車）公告行駛路線，大貨車未列
      為公告車輛，原裝設禁止聯結車及砂石車行駛標誌，已於
      100 年8 月18日更新（禁五）禁止聯結車進入標誌」、「
      綜上所述，本案大貨車不在高雄市政府交通局所裝設原有
      之禁止聯結車與砂石車行駛標誌以及100 年8 月18日更新
      （禁五）禁止聯結車進入標誌圖示規定內」等語，此有高
      雄市政府警察局小港分局100 年9 月13日高市警港分交字
      第100019949 號函及檢附之高雄市聯結（砂石）車公告行
      駛路線各1 份在卷可稽（參本院卷第27至30頁）。從而，
      異議人主張本件被舉發時，上開路段並無顯示禁行大貨車
      之交通標誌，其並無違規進入等語，非屬無據。
（三）此外，復查無任何其他積極證據，足認異議人確有前揭違
      規行為，揆諸首揭說明，自應為異議人有利之認定。職是
      ，原處分機關所為之裁決尚有未合，本件異議為有理由，
      應由本院將原處分撤銷，改諭知異議人不罰，以資適法。
五、據上論斷，應依道路交通事件處理辦法第19條前段，裁定如
    主文。
中    華    民    國   100    年    9     月    20    日
                    交通法庭    法  官  葉文博
以上正本證明與原本無異。
如不服本裁定應於送達後5 日內向本院提出抗告狀。
中    華    民    國   100    年    9     月    20    日
                                書記官  呂美玲